【裁判字號】    99,訴,1183
【裁判日期】    990812
【裁判案由】    損害賠償
【裁判全文】
臺灣臺中地方法院民事判決  99年度訴字第1183號                                                                                    
原      告  0000甲0000.
法定代理人  0000甲0000.
法定代理人  0000甲0000.
上  一  人
訴訟代理人  0000甲00000A   （真實姓名住址詳卷）
                          共同送達代收人  丙○○
                          住臺中市○○路○段53號5樓
被      告  乙○○        住臺中市○區○○里○○○路○段61號
                          居臺北縣三重市○○○路90巷14號
上列當事人間因妨害性自主案件，經原告提起刑事附帶民事訴訟
，請求侵權行為損害賠償事件（本院99年度附民字第193號），
經本院刑事庭裁定移送前來，本院於民國99年7月29日言詞辯論
終結，判決如下：
    主    文
被告應給付原告新台幣玖拾萬元。
原告其餘之訴駁回。
本判決原告勝訴部分，於原告以新台幣拾萬元供擔保後，得假
執行；但被告如以新台幣玖拾萬元為原告預供擔保，得免為假執
行。
原告其餘假執行之聲請駁回。
    事實及理由
壹、程序方面：按性侵害犯罪防治法所稱性侵害犯罪，係指觸犯
    刑法第221條至第227條、第228條、第229條、第332條第2項
    第2款、第334條第2款、第348條第2項第1款及其特別法之罪
    ；行政機關、司法機關及軍法機關所製作必須公示之文書，
    不得揭露（性侵害犯罪）被害人之姓名、出生年月日、住居
    所及其他足資識別（性侵害犯罪）被害人身分之資訊，性侵
    害犯罪防治法第2條第1項、第12條第2項定有明文。查本件
    原告為刑法第227條第2項性侵害犯罪之被害人，依上開規定
    ，本院不得揭露其真實姓名及住所等足以識別其身分之資訊
    ，民事執行法院如有確認原告身分必要，得調閱本院卷宗核
    對之，先予敘明。
貳、實體方面：
一、原告主張略以：
  (一)被告在臺中市○區○○街344號1樓，經營書法工作室，原告
    為其書法班之學生。被告自96年7、8月間起至98年10月17日
    止，在前揭處所，利用原告完成書法練習，獨自在廁所洗滌
    毛筆之際，藉故進入廁所，將其手伸入原告之底褲內，以手
    指觸摸原告下體外陰部，或將其手伸入原告之上衣內，觸碰
    其胸部，藉以滿足自己之性慾，累計高達165次。
  (二)被告前開犯行長達2年，次數達165次，原告受此不法侵害，
    身心痛苦異常，原告家屬也因此事不敢讓原告獨自出門、上
    學，不再信任他人，原告之母更為鼓勵原告學習書法而自責
    不已，心靈上痛苦萬分，爰依民法第184條、第195條之規定
    ，請求被告賠償慰撫金新台幣（下同）120萬元，並願供擔
    保請准宣告假執行等語。
二、被告答辯略以：對於原告主張之事實，不爭執，惟因被告已
    十幾年無工作，本來在教授書法，現也不再教授書法了，故
    對於原告之請求無力賠償；並聲明：駁回原告之訴及假執行
    之聲請，如受不利判決，請准供擔保免為假執行等語。
三、兩造經本院試行整理並簡化爭點，結果如下：
  (一)兩造不爭執事項：
    (1)被告在臺中市○區○○街344號1樓，經營書法工作室，並
      擔任書法教師，原告為被告之書法班之學生。
    (2)被告自96年7、8月間起至98年10月17日止，在前揭書法工
      作室，利用原告完成書法練習，獨自在廁所洗滌毛筆之際
      ，藉故進入廁所，對原告稱「老師檢查一下」等語，旋將
      手伸入原告之底褲內，以手指觸摸原告下體外陰部，或伸
      入原告之上衣內，觸碰其胸部，藉以滿足自己之性慾，次
      數經以上課次數計算：96年8月30日起至同年12月31日止
      ，共計36次；97年1月1日起至同年12月31日止，共計87次
      ；98年1月1日起至98年10月17日止，共計42次；合計165
      次。
    (3)被告所犯上開猥褻行為，業經本院刑事庭99年度訴字第14
      號刑事判決判處應執行有期徒刑1年6月（上訴中）。
  (二)本件爭執事項(要點)在於：原告依據侵權行為之法律關係，
    請求被告給付120萬元精神慰撫金，是否有理由？
四、本院之判斷：
  (一)查原告主張被告於前揭時、地，利用原告完成書法練習，獨
    自在廁所洗滌毛筆之際，藉故進入廁所，將其手伸入原告之
    底褲內，以手指觸摸原告下體外陰部，或將其手伸入原告之
    上衣內，觸碰其胸部，藉以滿足自己之性慾，累計達165次
    之事實，為被告所不爭執，且被告所犯上開猥褻行為，業經
    本院刑事庭99年度訴字第14號刑事判決判處應執行有期徒刑
    1年6月（上訴中），業經本院調取該刑事案卷核閱屬實，故
    原告主張之事實，堪信為真實。
  (二)按因故意或過失不法侵害他人之權利者，負損害賠償責任；
    又不法侵害他人之身體、健康、名譽、自由、信用、隱私、
    貞操，或不法侵害其他人格法益而情節重大者，被害人雖非
    財產上之損害，亦得請求賠償相當之金額；民法第184條第1
    項前段、第195條第1項前段分別定有明文。本件被告對原告
    強制猥褻達165次，顯係侵害原告之身體及性自主之自由權
    ，原告受此侵害，身心受創，精神上受有痛苦，自得請求被
    告賠償非財產上之損害即慰撫金。
  (三)次按精神慰撫金數額之認定，除依當事人所受身體上、精神
    上痛苦程度及所造成之影響予以衡量外，尚須斟酌雙方之身
    分、資力與加害之程度等情形以資核定。查原告係88年出生
    ，現為國小四年級學生，名下尚無恆產，其母為家庭主婦，
    其父自行經營化工公司，業經原告陳明在卷；又被告係省立
    三重商工畢業，原開設書法工作室，現無業，98年度所得額
    共157,973元，名下有土地1筆（公告現值662,256元）、房
    屋3筆（公告現值合計80,440元）及股票投資7筆（面值合計
    54,540元），有本院依職權查詢之稅務電子閘門財產所得調
    件明細表附卷可參。本院審酌被告對年僅8歲之原告為強制
    猥褻之行為，且期間超過2年，次數達165次，對原告未來成
    長之身心健康顯有重大妨害，及兩造之身分、社會地位、經
    濟狀況，暨原告精神上所受痛苦之程度等一切情狀，認原告
    請求精神慰撫金120萬元，尚嫌過高，應予核減為90萬元，
    較為允當。
  (四)從而，原告依侵權行為損害賠償請求權，請求被告給付90萬
    元之範圍內，為有理由，應予准許；逾此數額之請求，即屬
    無據，應予駁回。
  (五)兩造均陳明願供擔保，聲請宣告假執行或免為假執行，就原
    告勝訴部分，核均無不合，爰分別酌定相當之擔保金額准許
    之；至於原告敗訴部分，其假執行之聲請即失所依附，併予
    駁回。
  (六)本件原告提起刑事附帶民事訴訟，而由本院刑事庭依刑事訴
    訟法第504條第1項規定，裁定移送前來，依同條第2項規定
    免繳納裁判費，其於本院審理期間，亦未滋生其他訴訟必要
    費用，並無訴訟費用負擔問題，附予敘明。
  (七)本件事證已臻明確，兩造其餘主張、陳述及所提之證據，經
    審酌後於判決結果無影響，無一一論述之必要，附此敘明。
五、宣告假執行及免為假執行之依據：民事訴訟法第390條第2項
    、第392條第2項。
中    華    民    國    99    年    8     月    12    日
                  民事第四庭    法  官  陳文燦    
正本係照原本作成。                                      
如對本判決上訴，須於判決送達後20日內向本院提出上訴狀。如
委任律師提起上訴者，應一併繳納上訴審裁判費。
中    華    民    國    99    年    8     月    12    日
                                書記官  林玉門

司法院資訊處製作；財團法人民間司法改革基金會備份。
